【裁判字號】    95,交聲,213
【裁判日期】    950524
【裁判案由】    聲明異議
【裁判全文】
臺灣高雄地方法院交通事件裁定        95年度交聲字第213號
原處分機關  高雄市政府交通局
異  議  人
即受處分人  乙○○
代  理  人  甲○○
上列受處分人因違反道路交通管理處罰條例案件，對於高雄市政
府交通局於中華民國95年3月2日所為之裁決（原處分案號：高市
府交裁字第裁32-B00000000號），聲明異議，本院裁定如下：
    主      文
異議駁回。
    理      由
一、按道路交通管理處罰條例所稱之「車輛」，係指在道路上以
    原動機行駛之汽車（包括機器腳踏車）或以人力、獸力行駛
    之車輛；道路交通安全規則所稱之「汽車」，係指在道路上
    不依軌道或電力架線而以原動機行駛之車輛（包含機器腳踏
    車），道路交通管理處罰條例第3條第8款、道路交通安全規
    則第2條第1項第1款分別定有明文。次按汽車駕駛人，駕駛
    執照吊扣期間駕車者，處新臺幣（下同）6000元以上12000
    元以下罰鍰，並當場禁止其駕駛及扣留其車輛牌照，並吊銷
    其駕駛執照，且一年內不得考領駕駛執照，道路交通管理處
    罰條例第21條第1項第7款及第4項、第67條第3項分別定有明
    文。
二、原處分意旨略以：異議人即受處分人乙○○於民國93年6月7
    日下午6時33分許，明知其駕駛輕型機車之執照業經高雄市政
    府交通事件裁決處依法吊扣5月（吊扣期間自93年3月23日起
    至同年8月22日止），不得騎乘機車，竟仍持其駕駛普通小
    客車之執照，在高雄市○○路與光華路段，違規騎乘輕型機
    車，爰依道路交通管理處罰條例第21條第1項第7款之規定，
    裁處異議人罰鍰12000元，並吊銷其執照，一年內禁考。
三、異議意旨略以：異議人之輕型機車駕駛執照雖業經高雄市政
    府交通事件裁決處依法吊扣，然依據道路交通安全規則第61
    條第1項第4款規定，已領有小型車駕駛執照，仍得駕駛輕型
    機器腳踏車，其所為並無抵觸道路交通管理處罰條例第21條
    第1項第7款之規定，且當初吊扣機關也有規定仍得持汽車駕
    照駕駛輕型機車，是異議人持普通小客車駕駛執照駕駛輕型
    機車，應未違規行為。異議人對前開裁決自難甘服，爰依法
    請求撤銷原處分云云。
四、經查：異議人於93年6月7日下午6時33分許，確有在高雄市○
    ○路與光華路段駕駛輕型機車之行為，且其持有之輕型機車
    駕駛執照，業經高雄市政府交通事件裁決處於93年3月23日
    起至同年8月22日止吊扣5個月之處分等情，均為異議人所不
    否認，且有高雄市政府交通局於95年3月29日高市交裁字第
    0950011134號函暨函附之高雄市政府警察局舉發違反道路交
    通管理事件通知單、高雄市○○○○道路交通管理事件裁決
    書及切結書、高雄市政府駕駛執照吊扣執行單在卷可考。按
    道路交通管理處罰條例第68條規定：「汽車駕駛人，因違反
    本條例及道路交通安全規則之規定，受吊扣或吊銷駕駛執照
    處分時，吊扣或吊銷其持有各級車類之駕駛執照。」，而所
    謂「吊扣或吊銷其持有各級車類之駕駛執照」，除係指道路
    交通安全規則第53條分類所指之駕駛資格外，亦兼指道路交
    通安全規則第61條所准予駕駛較低級車類之駕駛資格，故重
    型機車駕駛人其重型機車之駕駛執照如經吊扣，其駕駛輕型
    機車之資格於此期間亦同受吊扣處分，縱其另持有汽車駕駛
    執照，然此仍無從解免其駕駛輕型機車資格所遭之吊扣處分
    ，同理，輕型機車駕駛人其輕型機車之駕駛執照如經吊扣，
    縱其另持有汽車駕駛執照，亦無從解免其駕駛輕型機車資格
    所遭之吊扣，否則若謂輕型機車駕駛執照遭吊扣後，仍得持
    汽車駕照駕駛輕型機車，則吊扣輕型機車駕駛執照之處分將
    失其意義。本件異議人之輕型機車駕駛執照既已業經主管機
    關依法吊扣，則其駕駛輕型機車之資格已遭剝奪，竟仍貿然
    駕駛輕型機車，核其所為，自屬駕駛執照吊扣期間駕車之違
    規行為無訛。異議人遭吊扣輕型機車駕照時，其前揭駕駛執
    照吊扣執行單上雖記載：「重型機車駕駛執照吊扣期間，不
    得持汽車駕駛執照駕駛輕型機車」，惟重型機車駕照吊扣期
    間尚且不得持汽車駕駛執照駕駛輕型機車，則如係輕型機車
    駕照遭吊扣，更不得持汽車駕照駕駛輕型機車，此乃至明之
    理，原處分機關並將上開駕駛執照吊扣執行單第一聯交被處
    分人即異議人簽收，且異議人書立的切結書亦載明「行為人
    確知駕駛執照吊扣期間不得駕車，如有駕車應依違反道路交
    通管理處罰條例第二十一條 (含之一)第 一項第七款規定處
    罰新台幣九仟元至八萬元整外，並吊銷駕駛執照，一年內不
    得考領駕駛執照，絕無異議」等文字，是異議人對輕型機車
    駕駛執照遭吊扣期間，不得持汽車駕駛執照駕駛輕型機車之
    規定，自應知之甚詳，不得諉為不知，是其確有在輕型機車
    駕駛執照吊扣期間騎乘機車之違規事實，已堪認定。
五、綜上所述，本件異議人確有於前揭駕駛執照吊扣期間騎乘機
    車之違規事實無訛，原處分機關據以裁處異議人罰鍰12000
    元，並吊銷其駕駛執照1年內禁考，無何違誤，應予維持，
    本件異議為無理由，應予駁回。
六、據上論斷，應依道路交通案件處理辦法第19條，裁定如主文
    。
中    華    民    國    95    年     5    月    24    日
                          交通法庭  法  官  王啟明
上正本證明與原本無異。
對於本件裁定如有不服，應於收受送達後五日內，向本院提出抗
告書狀，敘述抗告之理由，抗告於臺灣高等法院。
中    華    民    國    95    年    5     月    26    日
                                    書記官  陳心儀


司法院資訊處製作；財團法人民間司法改革基金會備份。
